【裁判字號】    90,易,244
【裁判日期】    900531
【裁判案由】    賭博
【裁判全文】
臺灣宜蘭地方法院刑事判決                            九十年度易字第二四四號
    公  訴  人  臺灣宜蘭地方法院檢察署檢察官
    被      告  乙○○
    被      告  甲○○
右列被告因賭博案件，經檢察官聲請簡易判決處刑（九十年度偵字第一二六號），經
本院羅東簡易庭受理後，認不宜以簡易判決處刑移送前來，適用通常程序判決如左：
    主  文
乙○○、甲○○共同連續在公眾得出入之場所賭博財物，各處罰金貳仟元。如易服勞
役，均以參佰元折算壹日。
扣案之電動賭博機具小瑪莉乙台（含ＩＣ板壹片）及機具內賭資新臺幣共貳仟零肆拾
元均沒收。
    事  實
一、甲○○與乙○○基於共同犯意聯絡之概括犯意，自八十九年十二月二日起，由甲
    ○○提供賭博性電動玩具「小瑪莉」一台，放置於乙○○所經營之宜蘭縣羅東鎮
    ○○路三一一號檳榔攤之公眾得出入之場所，供不特定之人以投入新台幣（下同
    ）十元硬幣選擇螢幕上圖樣押注之方式連續賭博財物，二人並約定獲得之利益五
    五分帳。嗣於同年十二月二十二日下午二時五十五分許，在上址為警當場查獲，
    並扣得上開電動賭博機具一台及機具內之賭資二千零四十元。
二、案經宜蘭縣警察局羅東分局報由臺灣宜蘭地方法院檢察署檢察官偵查起訴。
    理  由
一、訊據被告甲○○、乙○○固不否認由甲○○提供上開電動賭博機具置於前述地點
    並約定五五分帳之事實，惟矢口否認涉有賭博犯行，辯稱：當初並無對外公開云
    云，惟查：右揭犯罪事實，業據被告二人於警訊時供述甚詳，且有臨場檢查紀錄
    表附卷可參，並有扣案之電動賭博機具「小瑪莉」一台（含ＩＣ板一片）及機具
    內之賭資二千零四十元可資證明（八十九年度保管字第一五二四號），至被告二
    人所辯稱未對外公開云云，然依據臨場檢查紀錄表上所繪製之平面圖，可見該電
    動賭博機具係放在檳榔攤後方未關起之門內，任何前往購買檳榔之人均能見到，
    且被告二人在本院亦自承約定所得五五分帳，如非供不特定人對賭，又如何有利
    潤可供均分，所辯顯係卸責之詞，不足採信。是本件事證明確，被告二人犯行堪
    以認定。
二、核被告二人所為，係犯刑法第二百六十六條第一項前段之賭博罪。被告二人之間
    ，有犯意聯絡及行為分擔，應論以共同正犯。被告二人多次以電動賭博機具供人
    對賭之行為，時間緊接、手法相同、觸犯構成要件相同之罪名，顯係基於概括犯
    意為之，均應依連續犯規定論以一罪並加重其刑。爰審酌被告二人之素行、設置
    賭博機具時間之長短、扣案賭博機具僅有一台、否認犯行及犯罪後態度等一切情
    狀，量處如主文所示之刑，並諭知易服勞役之折算標準。扣案之電動賭博機具小
    瑪莉乙台（含ＩＣ板一片）及機具內賭資硬幣共二千零四十元，不問屬於犯人與
    否，爰依刑法第二百六十六條第二項規定併予宣告收收。
三、另移送併辦意旨（九十年度偵字第二一五號）認為被告二人另涉犯電子遊戲場業
    管理條例第十五條規定，應依同條例第二十二條之罪名論處等語。惟查本案被告
    二人係在檳榔攤擺設電動賭博機具，該檳榔攤並無營業執照，且僅擺設一台而已
    ，並未擺設其他機具，被告二人亦無從事經營電子遊戲事業之意，業據被告二人
    供述在卷，與電子遊戲場業管理條例第三條所稱之電子遊戲場業定義並不相符，
    該檳榔攤顯非電子遊戲場業甚明，且被告二人所擺設者並非合法供人益智娛樂之
    電子機具，本即無從辦理電子遊藝場業之營利事業登記，實無法依該條例第二十
    二條論處（台灣高等法院八十九年上易字第四二九二號判決同此意旨），本院無
    從就移送併辦部分併予審理，附此敘明。
據上論斷，應依刑事訴訟法第二百九十九條第一項前段、第四百五十二條，刑法第二
十八條、第五十六條、第二百六十六條第一項前段、第四十二條第二項、第二百六十
六條第二項，罰金罰鍰提高標準條例第一條前段、第二條，判決如主文。
本案經檢察官林慧到庭執行職務。
中      華      民      國      九十    年      五      月    三十一    日
                                  臺灣宜蘭地方法院刑事第二庭
                                          法  官
右正本證明與原本無異。
如不服本判決，應於判決送達後十日內，向本院提出上訴狀。
                                          書記官
中    華    民    國      八十        年              月               日
附錄法條
刑法第二百六十六條第一項前段


司法院資訊處製作；財團法人民間司法改革基金會備份。
